【裁判字號】    99,上易,1347
【裁判日期】    991223
【裁判案由】    竊盜
【裁判全文】
臺灣高等法院臺中分院刑事判決        99年度上易字第1347號
上  訴  人  臺灣臺中地方法院檢察署檢察官
被      告  洪福銘
上列上訴人因竊盜案件，不服臺灣臺中地方法院99年度易字第22
96號，中華民國99年8月16日第一審判決（起訴案號：臺灣臺中
地方法院檢察署99年度偵字第13955號），提起上訴，本院判決
如下：
    主  文
上訴駁回。
    事實及理由
一、本案經本院審理結果，認第一審判決被告洪福銘無罪，認事
    用法尚無不當，應予維持，並引用第一審判決書記載之理由
    （如附件）。
二、檢察官上訴意旨雖以：證人即同案被告游木富於99年5月6日
    檢察事務官以視訊同步詢問時證稱：伊於98年11月18日凌晨
    3時40分許和陳龍德一起至臺中縣霧峰鄉○○路20號前偷電
    纜線，伊開1台車，陳龍德開1台車，陳龍德所說的的朋友就
    是被告洪福銘，當天被告洪福銘就是坐伊的車子，且行竊的
    地點也是被告洪福銘選的，當天晚上，伊、陳龍德及被告洪
    福銘有先去（現場）繞1圈，伊確實有跟陳龍德及被告洪福
    銘一起去行竊，且伊跟他們之間也沒有仇恨等語，復於99年
    6月24日於檢查事務官詢問時仍證稱：本件是伊與陳龍德及
    被告洪福銘一起做的等語。雖游木富其後於原審審理時就被
    告是否共參與本件竊盜犯行之重要部分，概以「不知道、忘
    記了」云云，閃避公訴人之詰問及法院之訊問，顯然有所隱
    瞞，而非出於真意，應以其偵查中之證述為可採云云。惟查
    ：共同被告陳龍德（已經判決有罪確定）於本院具結證稱：
    被告洪福銘沒有參與伊與游木富於98年11月18日凌晨3時40
    分左右，共同至霧峰鄉○○路20號前竊取台電公司所有電纜
    線之竊盜行為。該次是伊和游木富及游木富的朋友「阿華」
    的共同竊取的，「阿華」不是被告洪福銘，游木富是一個愛
    說謊的人，還會騙錢，所以我們都很討厭他等語。證人陳龍
    德在本院具結，如虛偽陳述，需負偽證罪責，其證言自無不
    可採之理。原審以證人游木富前後不一致之證詞，非無瑕疵
    ，且不利於被告部份之證詞又與證人陳龍德之證詞相異，依
    現存證據，尚不足使法院產生被告有共同參與該次竊盜之確
    信，因而判決被告無罪，尚無不合，檢察官上訴意旨仍執原
    詞指摘原判決不當，為無理由，應予駁回。
三、本件被告經合法傳喚，無正當之理由不到庭者，爰不待其陳
    述，逕行判決。
四、據上論斷，應依刑事訴訟法第三百七十一條、三百七十三條
    、第三百六十八條，判決如主文。
本案經檢察官李月治到庭執行職務。
中    華    民    國    99    年    12    月    23    日
            刑事第六庭    審判長法  官  李  文  雄
                                法  官  陳  如  玲
                                法  官  蔡 王 金 全
上列正本證明與原本無異。
不得上訴。
                                書記官  金  珍  華
中    華    民    國    99    年    12    月    23    日

司法院資訊處製作；財團法人民間司法改革基金會備份。
